# 软件研发企业资本化问题

提问人：zd241 时间：2017-01-16 22:57:38
陈版： 目前审计一家第三方支付公司，其主要研发一个支付平台（类似一种软件）。 2015 年度其研发这个平台相关符合资本条件的金额已经资本化了。 2016 年客户介绍由于支付技术和市场需求不断变化，其又对这个平台进行了深入研发，想将今年研发人员工资和委外研发支出全部资本化。并且预计以后年度这个平台还会根据市场需要改进功能，每年都要求相关支出资本化。目前我们的态度是想全部费用化，但是又感觉找不到合适的理由说服客户单位。陈老师您提点意见。

回答人：chenyiwei
如果前期研发支出已经资本化（假设是合理的），则后续提升和扩展功能的进一步研发支出符合资本化条件的可能性一般来说更大。
但要合理估计受益年限。同时对前期资本化支出中对应于已被废弃的功能的部分，要及时进行转销处理。
也即是说，或者从一开始就将所有研发支出全部费用化，否则，一旦资本化开始，后续的进一步改进研发支出再要费用化，就很可能不符合逻辑。因为一般情况下后续改进版本的研发，其风险通常要小于首个商业化版本的研发。